【裁判字號】    97,訴,4710
【裁判日期】    971211
【裁判案由】    毒品危害防制條例
【裁判全文】
臺灣臺中地方法院刑事判決              97年度訴字第4710號
公  訴  人  臺灣臺中地方法院檢察署檢察官
被      告  乙○○
                      號
                    現另案臺灣臺中監獄臺中分監執行
上列被告因毒品危害防制條例案件，經檢察官提起公訴（97年度
毒偵字第5174號），被告於準備程序中就被訴事實為有罪之陳述
，受命法官於聽取當事人之意見後，經本院合議庭裁定由受命法
官獨任進行簡式審判程序，判決如下：
    主    文
乙○○施用第一級毒品，累犯，處有期徒刑壹年，扣案之第一級
毒品海洛因壹包（驗餘淨重零點壹陸肆捌公克）沒收銷燬之。
    犯罪事實及理由
一、本案犯罪事實：引用檢察官起訴書之記載，如後附件。
二、本案證據：除引用附件檢察官起訴書所載外，增列被告乙○
    ○於本院準備程序時就被訴事實為有罪之陳述，及行政院衛
    生署草屯療養院鑑定書（草療鑑字第0971000051號）。
三、核被告所為，係犯毒品危害防制條例第10條第1項之施用第
    一級罪。爰審酌被告前因施用毒品犯行，經觀察、勒戒完畢
    ，猶不知戒絕，再施用毒品不輟，無視於毒品對於自身健康
    之戕害，惟念其犯罪後坦認犯行，態度尚佳等一切情狀，量
    處如主文所示之刑。另被告施用毒品之針筒，並未扣案，並
    非違禁物，且無證據證明仍存在，爰不另為沒收之諭知，附
    此敘明。
四、應適用之法條：
    依刑事訴訟法第273條之1第1項、第299條第1項前段、第310
    條之2、第454條第2項，毒品危害防制條例第10條第1項，刑
    法第11條、第47條第一項，判決如主文。
中    華    民    國    97    年    12    月    11    日
                  刑事第十二庭  法  官  劉邦繡
以上正本證明與原本無異。
如不服本判決，應於送達後10日內向本院提出上訴狀（應敘述具
體理由並附繕本），上訴於臺灣高等法院臺中分院。上訴書狀如
未敘述理由，應於上訴期間屆滿後20日內補提理由書於本院。
                                書記官  何俞瑩
中    華    民    國    97    年    12    月    11    日
【附件】
臺灣臺中地方法院檢察署檢察官起訴書                  不股
                                    97年度毒偵字第5174號
    被      告  乙○○  男  29歲（民國○○年○月○○日生）
                        住臺中縣大里市○○里○○路○段157
                        巷1號
                        國民身分證統一編號：Ｚ000000000號
上列被告因違反毒品危害防制條例案件，已經偵查終結，認應該
提起公訴，茲將犯罪事實及證據並所犯法條分敘如下：
        犯罪事實
一、乙○○曾因竊盜案件，經臺灣臺中地方法院（下稱臺中地院
    ）以95年度中簡字第3041號及96年度易字第476號判決，分
    別判處有期徒刑6月及8月確定，經減刑為3月及4月。其另因
    施用毒品案件，經臺灣高等法院臺中分院以96年度上訴字第
    1606號判決，判處有期徒刑5月確定。上揭3案合併定應執行
    刑為有期徒刑10月，於民國96年12月14日執行完畢。詎仍不
    知悔改，復於97年9月30日23時許，在臺中縣大里市○○里
    ○○路○段157巷1號住處，以針筒注射方式，施用第一級毒
    品海洛因1次。嗣員警於97年10月2日10時30分許，在臺中縣
    大里市○○路839號前盤查乙○○，自其身上扣得含海洛因
    成分粉末1袋（毛重0.41公克）而查獲。
二、案經臺中縣警察局霧峰分局報告偵辦。
        證據並所犯法條
一、訊據被告乙○○坦認上揭犯罪事實，且員警盤查被告後採取
    其之尿液，經送中山醫學大學附設醫院檢驗科藥物檢測中心
    檢驗，結果呈可待因、嗎啡陽性反應，此有該中心尿液檢驗
    報告1紙附卷可稽；另扣案粉末1袋，經送行政院衛生署草屯
    療養院鑑驗，結果含海洛因成分，有該院草療鑑字第097100
    0051號鑑定書1紙在卷可參。被告於上揭時、地施用海洛因
    之事實，洵堪認定。按毒品危害防制條例於92年7月9日修正
    公布，自93年1月9日施行，其中第20條、第23條將施用毒品
    之刑事處遇程序，區分為「初犯」及「5年內再犯」、「5年
    後再犯」。依其立法理由可知：修正後之規定，僅限於「初
    犯」及「5年後再犯」二種情形，始應先經觀察、勒戒或強
    制戒治程序。倘被告於5年內已再犯，經依法追訴處罰，縱
    其第3次（或第3次以上）再度施用毒品之時間，在初犯經觀
    察、勒戒或強制戒治執行完畢釋放5年以後，已不合於「5年
    後再犯」之規定，且因已於「5年內再犯」，顯見其再犯率
    甚高，原實施觀察、勒戒或強制戒治，已無法收其實效，即
    應依該條例第10條處罰。最高法院97年第5次刑事庭會議決
    定意旨可資參照。查被告前因施用毒品案件，經臺中地院裁
    定令入勒戒處所施以觀察、勒戒，結果無繼續施用毒品傾向
    ，於87年7月21日執行完畢釋放，距本件施用毒品犯行，固
    已逾5年，惟被告於96年間，再次觸犯毒品危害防制條例第
    10條之犯行，經臺灣高等法院臺中分院以96年度上訴字第16
    06號判決，判處有期徒刑5月確定，揆諸上揭說明，本件自
    不合「5年後再犯」之規定，仍應訴追。
二、核被告乙○○所為，係犯毒品危害防制條例第10條第1項之
    施用第一級毒品罪嫌。被告前曾受有期徒刑執行完畢後，5
    年內故意再犯本件有期徒刑以上之罪，請依累犯規定，加重
    其刑。扣案之含海洛因成分粉末1袋，請依同條例第18條第1
    項前段宣告沒收並諭知銷燬。
三、依毒品危害防制條例第23條第2項、刑事訴訟法第251條第1
    項提起公訴。
    此致
臺灣臺中地方法院
中    華    民    國    97    年    11    月    13    日
                        檢  察  官  甲  ○  ○
本件正本證明與原本無異
中    華    民    國    97    年    11    月    17    日
                        書  記  官  王  崇  莉
附錄論罪科刑法條
毒品危害防制條例第10條
施用第一級毒品者，處 6 月以上 5 年以下有期徒刑。
施用第二級毒品者，處 3 年以下有期徒刑。


司法院資訊處製作；財團法人民間司法改革基金會備份。
